臺灣板橋地方法院交通事件裁定　　　　96年度交聲字第1681號
原處分機關　交通部公路總局臺北區監理所蘆洲監理站
異　議　人
即受處分人　乙○○
上列受處分人因違反道路交通管理處罰條例案件，對於交通部公
路總局臺北區監理所蘆洲監理站於民國九十六年九月二十八日所
為之北監蘆字第裁四六－Ｃ00000000號裁決處分，聲明
異議，本院裁定如下：
    主  文
異議駁回。
    理  由
一、原處分意旨略以：受處分人乙○○駕駛車號ＹＫＰ－一一八
    號重型機車，於民國九十六年五月八日二十三時五十七分許
    ，行經臺北縣三重市○○路、中正北路口處，因「拒絕接受
    酒精濃度測試之檢定」違規行為，經臺北縣政府警察局交通
    警察隊三重分隊警員依道路交通管理處罰條例第三十五條第
    四項規定，以北縣警交字第Ｃ00000000號舉發違反
    道路交通管理事件通知單當場舉發，原處分機關查證後認違
    規行為屬實，乃於同年九月二十八日製發北監蘆字第裁四六
    －Ｃ00000000號違反道路交通管理事件裁決書，依
    上開規定及同條例第六十七條第二項（原裁決書漏載此條號
    ）規定，裁處受處分人罰鍰新臺幣（下同）六萬元，吊銷駕
    駛執照，三年內禁考。
二、聲明異議意旨略稱：伊當時並未喝酒，警員認為伊有喝酒只
    是自行猜測；又當伊停車之際，警員並未立即採取強制酒測
    之作為，事後卻說伊酒後駕車，顯非合理，為此聲明異議，
    請求撤銷原處分云云。
三、按「汽車駕駛人，駕駛汽車經測試檢定有下列情形之一者，
    處新臺幣一萬五千元以上六萬元以下罰鍰，並當場移置保管
    該汽車及吊扣其駕駛執照一年；因而肇事致人受傷者，並吊
    扣其駕駛執照二年；致人重傷或死亡者，吊銷其駕駛執照，
    並不得再考領：一、酒精濃度超過規定標準。二、吸食毒品
    、迷幻藥、麻醉藥品及其相類似之管制藥品。」、「汽車駕
    駛人拒絕接受第一項測試之檢定者，處新臺幣六萬元罰鍰，
    並當場移置保管該汽車及吊銷該駕駛執照；如肇事致人重傷
    或死亡者，吊銷該駕駛執照，並不得再考領。」、「汽車駕
    駛人，曾依第三十五條第四項前段吊銷駕駛執照者，三年內
    不得考領駕駛執照。」道路交通管理處罰條例第三十五條第
    一項、第四項、第六十七條第二項分別定有明文。又所謂「
    汽車」，係指在道路上不依軌道或電力架線而以原動機行駛
    之車輛（包括機器腳踏車），同條例第九十二條第一項所授
    權訂立之道路交通安全規則第二條第一項第一款亦有明文規
    定，故機車駕駛人如有上開違規情形，亦有該處罰規定之適
    用。
四、經查：
    (一)本件異議人即受處分人乙○○駕駛車號ＹＫＰ－一一八號
      重型機車，於九十六年五月八日二十三時五十七分許，行
      經臺北縣三重市○○路、中正北路口處，因「拒絕接受酒
      精濃度測試之檢定」違規行為，經臺北縣政府警察局交通
      警察隊三重分隊警員依道路交通管理處罰條例第三十五條
      第四項規定，以北縣警交字第Ｃ00000000號舉發
      違反道路交通管理事件通知單當場舉發等情，有該舉發通
      知單影本一紙在卷可稽。
    (二)又本件舉發經過情形，據當時負責值勤之警員甲○○於九
      十六年十一月十二日到庭具結證稱：「（問：為何開立該
      張罰單？）我在九十六年五月八日是負責晚上十一點到凌
      晨一點的酒測勤務，我是站在重陽路、中正北路口，大約
      十一點五十分左右，我看到異議人載著一個婦女，他把機
      車停在騎樓，我在旁邊看覺得他好像有喝酒的樣子，因為
      他臉紅紅的，他把車子停好，把兩頂安全帽都放在摩托車
      上就要離開，我就從後面輕抓他的左手，我一靠近他我就
      有聞道很濃的酒味，我跟他說『先生你有喝酒騎車，麻煩
      你到我們巡邏車那邊進行酒測』，我是一個人過去的，但
      是那天我們總共有四個人負責那個勤務，我跟異議人說了
      之後，異議人把我的手撥開，就跑了，這個情形他太太也
      有看到，他太太從後面走過來，跟我說『警察先生，我們
      因為尊重你，所以把機車停在騎樓』，叫我不要這樣子，
      我有跟她說妳先生有喝酒，拒絕酒測也是要開單、扣車的
      ，她也沒有理會我就往前走，我有問異議人的太太，駕駛
      人是否是車主，她說是，後來我回去調異議人的身分證口
      卡，因為異議人有禿頭所以我可以確定騎機車的就是異議
      人，我當場是列印拒測單還有扣車，紅單是回去分隊才開
      的，我回去分隊之後就是調車主的口卡核對和我看的人是
      否符合，而且那個婦人有跟我說過駕駛人就是車主。」、
      「（問：你當天有無穿著制服？）有。異議人距離我們酒
      測點大約三、四公尺，庭呈我繪製當時的現場圖並提供當
      天的勤務表、返回分隊後當天的工作紀錄簿。」、「（問
      ：異議人把你的手撥開後你做何動作？）異議人拔腿就跑
      ，因為我腳受傷，我沒有追，但是我同事有過來，有去追
      他，但是已經來不及了。」等語，有本院訊問筆錄一份及
      證人提出之酒測勤務攔查示意圖、三重分局交通分隊勤務
      表、員警工作紀錄簿、拒測單、編號○三三八四九執行交
      通違規移置保管車輛收據各一份、現場照片四幀在卷可憑
      。按本件值勤員警對於舉發經過已結證陳述如前，其與異
      議人並無任何恩怨仇隙，亦無設詞構陷之理，是異議人所
      辯俱無足採，其蓄意規避酒測，當有拒絕接受酒精濃度測
      試檢定之違規行為，洵堪認定。
五、綜上，本件事證明確，異議人於上開時、地確有「拒絕接受
    酒精濃度測試之檢定」違規行為，從而，原處分機關援引首
    揭規定，裁處其罰鍰六萬元，吊銷駕駛執照，且三年內禁考
    ，並無違誤或不當，本件異議為無理由，應予駁回。
中　　華　　民　　國　　96　　年　　11　　月　　14　　日
                  交通法庭法　官    絲鈺雲
以上正本證明與原本無異
如不服本裁定應於送達後5日內向本院提出抗告狀
                          書記官    蔡美如
中　　華　　民　　國　　96　　年　　11　　月　　14　　日
